臺灣宜蘭地方法院刑事裁定
111年度聲字第511號
聲  請  人  臺灣宜蘭地方檢察署檢察官
受  刑  人  嚴博文



上列聲請人因受刑人數罪併罰有二裁判以上，聲請定其應執行之
刑（111年度執聲字第356號），本院裁定如下：
    主  文
嚴博文犯如附表所示各罪所處之刑，應執行有期徒刑玖年參月。
    理  由
一、聲請意旨略以：受刑人嚴博文因犯詐欺等案件，先後經判決
    確定如附表，應依刑法第53條、第51條第5款規定定其應執
    行之刑，爰依刑事訴訟法第477條第1項聲請裁定等語。
二、按「數罪併罰宣告多數有期徒刑者，於各刑中之最長期以上
    ，各刑合併之刑期以下，定其刑期。但不得逾30年」、「數
    罪併罰，有二裁判以上者，依第51條之規定，定其應執行之
    刑」，刑法第51條第5款及第53條分別定有明文。再按法律
    上屬於自由裁量之事項，有其外部性界限及內部性界限，並
    非概無拘束。依據法律之具體規定，法院應在其範圍選擇為
    適當之裁判者，為外部性界限；而法院為裁判時，應考量法
    律之目的，及法律秩序之理念所在者，為內部性界限。法院
    為裁判時，二者均不得有所踰越。在數罪併罰，有二裁判以
    上，定其應執行之刑時，固屬於法院自由裁量之事項，然仍
    應受前揭外部性界限及內部性界限之拘束（最高法院94年度
    台非字第233號判決意旨參照）。 
三、經查，本件受刑人前因犯加重詐欺取財罪等案件，經本院分
    別判處如附表所示之刑確定。且如附表所示各罪，均係在首
    先判刑確定之日即如附表編號1所示之罪判決確定日（民國1
    09年9月14日）之前所犯，有各該判決書及臺灣高等法院被
    告前案紀錄表附卷可稽，合於刑法第50條第1項前段規定。
    上開如附表所示之數罪均為不得易科罰金、不得易服社會勞
    動之罪，應依同法第51條第5款定其應執行刑，故本件檢察
    官之聲請應屬正當。爰參酌受刑人於111年10月21日陳述意
    意見狀之意見（見本院卷第103頁至第111頁），所犯上開各
    罪宣告刑之刑總和上限、各刑中最長期下限，其中附表編號
    1至33曾經本院以109年度訴字第45號判決合併定應執行有期
    徒刑5年，編號35至71則由本院以110年度訴字第89號、111
    年度訴字第103號判決合併定應執行有期徒刑4年2月確定，
    且受刑人所犯各罪均為加重詐欺罪，犯罪手法及態樣相似性
    亦高，惟因其所為造成不同財產法益被害人受有損害，嚴重
    危害社會秩序，仍不宜輕縱，應酌定相當之刑期，始足以發
    揮刑罰嚇阻犯罪之功能及達矯治教化之必要程度，兼衡受刑
    人現年53歲及其日後更生可能性等面向為總體情狀綜合判斷
    ，爰就如附表所示各罪，定其應執行之刑如主文所示。
四、依刑事訴訟法第477條第1項，刑法第53條、第51條第5款，
    裁定如主文。
中　　華　　民　　國　　111 　年　　11　　月　　 4　　日
                  刑事第三庭法  官  游欣怡　
以上正本證明與原本無異。
如不服本裁定，應於裁定送達後5日內，向本院提出抗告狀。（
應附繕本）
                            書記官　翁靜儀
中　　華　　民　　國　　111 　年　　11　　月　　 4　　日

附表：
編號  1 2 3 罪名  加重詐欺取財 加重詐欺取財 加重詐欺取財 宣告刑  有期徒刑1年 有期徒刑1年 有期徒刑1年 犯罪日期  108年2月10日 108年2月12日 108年2月14日 偵查（自訴）機關年度案號  臺灣宜蘭地方檢察署108年度偵緝字第290號、108年度偵字第1984、2952、4492、4561、4691、5815、6461號   最後事實審 法院 臺灣宜蘭地方法院    案號 109年度訴字第45號    判決日期 109年6月4日   確定判決 法院 臺灣宜蘭地方法院    案號 109年度訴字第45號    確定日期 109年9月14日   可否易科罰金          否          否 否 備註  ⒈臺灣宜蘭地方檢察署109年度執字第2563號 ⒉附表編號1至33經本院以109年度訴字第45號判決合併定應執行有期徒刑5年確定   

編號  4 5 6 罪名  加重詐欺取財 加重詐欺取財 加重詐欺取財 宣告刑  有期徒刑1年 有期徒刑1年 有期徒刑1年 犯罪日期  108年2月1日 108年2月10日 108年2月12日 偵查（自訴）機關年度案號  臺灣宜蘭地方檢察署108年度偵緝字第290號、108年度偵字第1984、2952、4492、4561、4691、5815、6461號   最後事實審 法院 臺灣宜蘭地方法院    案號 109年度訴字第45號    判決日期 109年6月4日   確定判決 法院 臺灣宜蘭地方法院    案號 109年度訴字第45號    確定日期 109年9月14日   可否易科罰金          否          否 否 備註  ⒈臺灣宜蘭地方檢察署109年度執字第2563號 ⒉附表編號1至33經本院以109年度訴字第45號判決合併定應執行有期徒刑5年確定   

編號  7 8 9 罪名  加重詐欺取財 加重詐欺取財 加重詐欺取財 宣告刑  有期徒刑1年 有期徒刑1年 有期徒刑1年 犯罪日期  108年2月17日 108年2月10日 108年2月14日 偵查（自訴）機關年度案號  臺灣宜蘭地方檢察署108年度偵緝字第290號、108年度偵字第1984、2952、4492、4561、4691、5815、6461號   最後事實審 法院 臺灣宜蘭地方法院    案號 109年度訴字第45號    判決日期 109年6月4日   確定判決 法院 臺灣宜蘭地方法院    案號 109年度訴字第45號    確定日期 109年9月14日   可否易科罰金          否          否 否 備註  ⒈臺灣宜蘭地方檢察署109年度執字第2563號 ⒉附表編號1至33經本院以109年度訴字第45號判決合併定應執行有期徒刑5年確定   

編號  10 11 12 罪名  加重詐欺得利 加重詐欺取財 加重詐欺取財 宣告刑  有期徒刑1年 有期徒刑1年 有期徒刑1年 犯罪日期  108年2月25日 108年1月9日 108年2月7日 偵查（自訴）機關年度案號  臺灣宜蘭地方檢察署108年度偵緝字第290號、108年度偵字第1984、2952、4492、4561、4691、5815、6461號   最後事實審 法院 臺灣宜蘭地方法院    案號 109年度訴字第45號    判決日期 109年6月4日   確定判決 法院 臺灣宜蘭地方法院    案號 109年度訴字第45號    確定日期 109年9月14日   可否易科罰金          否          否 否 備註  ⒈臺灣宜蘭地方檢察署109年度執字第2563號 ⒉附表編號1至33經本院以109年度訴字第45號判決合併定應執行有期徒刑5年確定   

編號  13 14 15 罪名  加重詐欺取財 加重詐欺取財 加重詐欺取財 宣告刑  有期徒刑1年 有期徒刑1年 有期徒刑1年 犯罪日期  108年3月1日 108年3月4日 108年2月27日 偵查（自訴）機關年度案號  臺灣宜蘭地方檢察署108年度偵緝字第290號、108年度偵字第1984、2952、4492、4561、4691、5815、6461號   最後事實審 法院 臺灣宜蘭地方法院    案號 109年度訴字第45號    判決日期 109年6月4日   確定判決 法院 臺灣宜蘭地方法院    案號 109年度訴字第45號    確定日期 109年9月14日   可否易科罰金          否          否 否 備註  ⒈臺灣宜蘭地方檢察署109年度執字第2563號 ⒉附表編號1至33經本院以109年度訴字第45號判決合併定應執行有期徒刑5年確定   

編號  16 17 17-1 18 罪名  加重詐欺取財 加重詐欺取財 加重詐欺取財 加重詐欺取財 宣告刑  有期徒刑1年 有期徒刑1年 有期徒刑1年 有期徒刑1年 犯罪日期  108年3月3日 108年2月18日 108年3月2日 108年2月27日 偵查（自訴）機關年度案號  臺灣宜蘭地方檢察署108年度偵緝字第290號、108年度偵字第1984、2952、4492、4561、4691、5815、6461號    最後事實審 法院 臺灣宜蘭地方法院     案號 109年度訴字第45號     判決日期 109年6月4日    確定判決 法院 臺灣宜蘭地方法院     案號 109年度訴字第45號     確定日期 109年9月14日    可否易科罰金          否          否 否 否 備註  ⒈臺灣宜蘭地方檢察署109年度執字第2563號 ⒉附表編號1至33經本院以109年度訴字第45號判決合併定應執行有期徒刑5年確定    

編號  19 20 21 罪名  加重詐欺取財 加重詐欺取財 加重詐欺取財 宣告刑  有期徒刑1年 有期徒刑1年 有期徒刑1年 犯罪日期  108年3月2日 108年3月5日 108年3月1日 偵查（自訴）機關年度案號  臺灣宜蘭地方檢察署108年度偵緝字第290號、108年度偵字第1984、2952、4492、4561、4691、5815、6461號   最後事實審 法院 臺灣宜蘭地方法院    案號 109年度訴字第45號    判決日期 109年6月4日   確定判決 法院 臺灣宜蘭地方法院    案號 109年度訴字第45號    確定日期 109年9月14日   可否易科罰金          否          否 否 備註  ⒈臺灣宜蘭地方檢察署109年度執字第2563號 ⒉附表編號1至33經本院以109年度訴字第45號判決合併定應執行有期徒刑5年確定   

編號  22 23 24 罪名  加重詐欺取財 加重詐欺取財 加重詐欺取財 宣告刑  有期徒刑1年 有期徒刑1年 有期徒刑1年 犯罪日期  108年2月26日 108年3月4日 108年2月1日 偵查（自訴）機關年度案號  臺灣宜蘭地方檢察署108年度偵緝字第290號、108年度偵字第1984、2952、4492、4561、4691、5815、6461號   最後事實審 法院 臺灣宜蘭地方法院    案號 109年度訴字第45號    判決日期 109年6月4日   確定判決 法院 臺灣宜蘭地方法院    案號 109年度訴字第45號    確定日期 109年9月14日   可否易科罰金          否          否 否 備註  ⒈臺灣宜蘭地方檢察署109年度執字第2563號 ⒉附表編號1至33經本院以109年度訴字第45號判決合併定應執行有期徒刑5年確定   

編號  25 26 27 罪名  加重詐欺得利 加重詐欺取財 加重詐欺得利 宣告刑  有期徒刑1年 有期徒刑1年 有期徒刑1年 犯罪日期  108年2月26日 108年2月2日 108年2月22日 偵查（自訴）機關年度案號  臺灣宜蘭地方檢察署108年度偵緝字第290號、108年度偵字第1984、2952、4492、4561、4691、5815、6461號   最後事實審 法院 臺灣宜蘭地方法院    案號 109年度訴字第45號    判決日期 109年6月4日   確定判決 法院 臺灣宜蘭地方法院    案號 109年度訴字第45號    確定日期 109年9月14日   可否易科罰金          否          否 否 備註  ⒈臺灣宜蘭地方檢察署109年度執字第2563號 ⒉附表編號1至33經本院以109年度訴字第45號判決合併定應執行有期徒刑5年確定   

編號  28 29 30 罪名  加重詐欺得利 加重詐欺取財 加重詐欺取財 宣告刑  有期徒刑1年 有期徒刑1年 有期徒刑1年 犯罪日期  108年2月22日 108年2月2日 108年6月10日 偵查（自訴）機關年度案號  臺灣宜蘭地方檢察署108年度偵緝字第290號、108年度偵字第1984、2952、4492、4561、4691、5815、6461號   最後事實審 法院 臺灣宜蘭地方法院    案號 109年度訴字第45號    判決日期 109年6月4日   確定判決 法院 臺灣宜蘭地方法院    案號 109年度訴字第45號    確定日期 109年9月14日   可否易科罰金          否          否 否 備註  ⒈臺灣宜蘭地方檢察署109年度執字第2563號 ⒉附表編號1至33經本院以109年度訴字第45號判決合併定應執行有期徒刑5年確定   

編號  31 32 33 罪名  加重詐欺取財 加重詐欺得利 加重詐欺取財 宣告刑  有期徒刑1年 有期徒刑1年 有期徒刑1年 犯罪日期  108年6月13日 108年2月18日 108年2月2日 偵查（自訴）機關年度案號  臺灣宜蘭地方檢察署108年度偵緝字第290號、108年度偵字第1984、2952、4492、4561、4691、5815、6461號   最後事實審 法院 臺灣宜蘭地方法院    案號 109年度訴字第45號    判決日期 109年6月4日   確定判決 法院 臺灣宜蘭地方法院    案號 109年度訴字第45號    確定日期 109年9月14日   可否易科罰金          否          否 否 備註  ⒈臺灣宜蘭地方檢察署109年度執字第2563號 ⒉附表編號1至33經本院以109年度訴字第45號判決合併定應執行有期徒刑5年確定   

編號  34 35 36 罪名  加重詐欺取財 加重詐欺取財 加重詐欺取財 宣告刑  有期徒刑1年 有期徒刑1年 有期徒刑1年 犯罪日期  108年5月20日 108年6月6日 108年6月7日 偵查（自訴）機關年度案號  臺灣宜蘭地方檢察署108年度偵字第5003號 臺灣宜蘭地方檢察署109年度偵字第2229號、111年度偵字第1566號  最後事實審 法院 臺灣宜蘭地方法院 臺灣宜蘭地方法院   案號 109年度訴字第406號 110年度訴字第89號、111年度訴字第103號   判決日期 110年3月9日 111年4月20日  確定判決 法院 臺灣宜蘭地方法院 臺灣宜蘭地方法院   案號 109年度訴字第406號 110年度訴字第89號、111年度訴字第103號   確定日期 110年4月12日 111年5月25日  可否易科罰金          否          否 否 備註  臺灣宜蘭地方檢察署110年度執字第1341號 ⒈臺灣宜蘭地方檢察署111年度執字第1886號 ⒉編號35至71經本院以110年度訴字第89號、111年度訴字第103號判決合併定應執行有期徒刑4年2月確定  

編號  37 38 39 罪名  加重詐欺取財 加重詐欺取財 加重詐欺取財 宣告刑  有期徒刑1年 有期徒刑1年 有期徒刑1年 犯罪日期  108年6月6日 108年6月5日 108年6月7日 偵查（自訴）機關年度案號  臺灣宜蘭地方檢察署109年度偵字第2229號、111年度偵字第1566號   最後事實審 法院 臺灣宜蘭地方法院    案號 110年度訴字第89號、111年度訴字第103號    判決日期 111年4月20日   確定判決 法院 臺灣宜蘭地方法院    案號 110年度訴字第89號、111年度訴字第103號    確定日期 111年5月25日   可否易科罰金          否          否 否 備註  ⒈臺灣宜蘭地方檢察署111年度執字第1886號 ⒉編號35至71經本院以110年度訴字第89號、111年度訴字第103號判決合併定應執行有期徒刑4年2月確定   

編號  40 41 42 罪名  加重詐欺取財 加重詐欺取財 加重詐欺取財 宣告刑  有期徒刑1年 有期徒刑1年 有期徒刑1年1月 犯罪日期  108年6月7日 108年6月6日 108年8月13日 偵查（自訴）機關年度案號  臺灣宜蘭地方檢察署109年度偵字第2229號、111年度偵字第1566號   最後事實審 法院 臺灣宜蘭地方法院    案號 110年度訴字第89號、111年度訴字第103號    判決日期 111年4月20日   確定判決 法院 臺灣宜蘭地方法院    案號 110年度訴字第89號、111年度訴字第103號    確定日期 111年5月25日   可否易科罰金          否          否 否 備註  ⒈臺灣宜蘭地方檢察署111年度執字第1886號 ⒉編號35至71經本院以110年度訴字第89號、111年度訴字第103號判決合併定應執行有期徒刑4年2月確定   

編號  43 44 45 罪名  加重詐欺取財 加重詐欺取財 加重詐欺取財 宣告刑  有期徒刑1年2月 有期徒刑1年 有期徒刑1年 犯罪日期  108年8月13日至108年8月15日 108年8月12日 108年8月13日 偵查（自訴）機關年度案號  臺灣宜蘭地方檢察署109年度偵字第2229號、111年度偵字第1566號   最後事實審 法院 臺灣宜蘭地方法院    案號 110年度訴字第89號、111年度訴字第103號    判決日期 111年4月20日   確定判決 法院 臺灣宜蘭地方法院    案號 110年度訴字第89號、111年度訴字第103號    確定日期 111年5月25日   可否易科罰金          否          否 否 備註  ⒈臺灣宜蘭地方檢察署111年度執字第1886號 ⒉編號35至71經本院以110年度訴字第89號、111年度訴字第103號判決合併定應執行有期徒刑4年2月確定   

編號  46 47 48 罪名  加重詐欺取財 加重詐欺取財 加重詐欺取財 宣告刑  有期徒刑1年 有期徒刑1年1月 有期徒刑1年 犯罪日期  108年9月19日 108年9月23日 108年9月18日 偵查（自訴）機關年度案號  臺灣宜蘭地方檢察署109年度偵字第2229號、111年度偵字第1566號   最後事實審 法院 臺灣宜蘭地方法院    案號 110年度訴字第89號、111年度訴字第103號    判決日期 111年4月20日   確定判決 法院 臺灣宜蘭地方法院    案號 110年度訴字第89號、111年度訴字第103號    確定日期 111年5月25日   可否易科罰金          否          否 否 備註  ⒈臺灣宜蘭地方檢察署111年度執字第1886號 ⒉編號35至71經本院以110年度訴字第89號、111年度訴字第103號判決合併定應執行有期徒刑4年2月確定   

編號  49 50 51 罪名  加重詐欺取財 加重詐欺取財 加重詐欺取財 宣告刑  有期徒刑1年 有期徒刑1年 有期徒刑1年 犯罪日期  108年9月23日 108年9月22日 108年9月22日 偵查（自訴）機關年度案號  臺灣宜蘭地方檢察署109年度偵字第2229號、111年度偵字第1566號   最後事實審 法院 臺灣宜蘭地方法院    案號 110年度訴字第89號、111年度訴字第103號    判決日期 111年4月20日   確定判決 法院 臺灣宜蘭地方法院    案號 110年度訴字第89號、111年度訴字第103號    確定日期 111年5月25日   可否易科罰金          否          否 否 備註  ⒈臺灣宜蘭地方檢察署111年度執字第1886號 ⒉編號35至71經本院以110年度訴字第89號、111年度訴字第103號判決合併定應執行有期徒刑4年2月確定   

編號  52 53 54 罪名  加重詐欺取財 加重詐欺取財 加重詐欺取財 宣告刑  有期徒刑1年 有期徒刑1年1月 有期徒刑1年 犯罪日期  108年9月24日 108年9月19日 108年9月18日 偵查（自訴）機關年度案號  臺灣宜蘭地方檢察署109年度偵字第2229號、111年度偵字第1566號   最後事實審 法院 臺灣宜蘭地方法院    案號 110年度訴字第89號、111年度訴字第103號    判決日期 111年4月20日   確定判決 法院 臺灣宜蘭地方法院    案號 110年度訴字第89號、111年度訴字第103號    確定日期 111年5月25日   可否易科罰金          否          否 否 備註  ⒈臺灣宜蘭地方檢察署111年度執字第1886號 ⒉編號35至71經本院以110年度訴字第89號、111年度訴字第103號判決合併定應執行有期徒刑4年2月確定   

編號  55 56 57 罪名  加重詐欺取財 加重詐欺取財 加重詐欺取財 宣告刑  有期徒刑1年 有期徒刑1年 有期徒刑1年 犯罪日期  108年9月20日 108年9月20日 108年9月18日 偵查（自訴）機關年度案號  臺灣宜蘭地方檢察署109年度偵字第2229號、111年度偵字第1566號   最後事實審 法院 臺灣宜蘭地方法院    案號 110年度訴字第89號、111年度訴字第103號    判決日期 111年4月20日   確定判決 法院 臺灣宜蘭地方法院    案號 110年度訴字第89號、111年度訴字第103號    確定日期 111年5月25日   可否易科罰金          否          否 否 備註  ⒈臺灣宜蘭地方檢察署111年度執字第1886號 ⒉編號35至71經本院以110年度訴字第89號、111年度訴字第103號判決合併定應執行有期徒刑4年2月確定   

編號  58 59 60 罪名  加重詐欺取財 加重詐欺取財 加重詐欺取財 宣告刑  有期徒刑1年 有期徒刑1年 有期徒刑1年 犯罪日期  108年2月11日 108年7月23日 108年7月18日 偵查（自訴）機關年度案號  臺灣宜蘭地方檢察署109年度偵字第2229號、111年度偵字第1566號   最後事實審 法院 臺灣宜蘭地方法院    案號 110年度訴字第89號、111年度訴字第103號    判決日期 111年4月20日   確定判決 法院 臺灣宜蘭地方法院    案號 110年度訴字第89號、111年度訴字第103號    確定日期 111年5月25日   可否易科罰金          否          否 否 備註  ⒈臺灣宜蘭地方檢察署111年度執字第1886號 ⒉編號35至71經本院以110年度訴字第89號、111年度訴字第103號判決合併定應執行有期徒刑4年2月確定   

編號  61 62 63 罪名  加重詐欺取財 加重詐欺取財 加重詐欺取財 宣告刑  有期徒刑1年 有期徒刑1年1月 有期徒刑1年 犯罪日期  108年7月22日 108年7月21日 108年11月22日 偵查（自訴）機關年度案號  臺灣宜蘭地方檢察署109年度偵字第2229號、111年度偵字第1566號   最後事實審 法院 臺灣宜蘭地方法院    案號 110年度訴字第89號、111年度訴字第103號    判決日期 111年4月20日   確定判決 法院 臺灣宜蘭地方法院    案號 110年度訴字第89號、111年度訴字第103號    確定日期 111年5月25日   可否易科罰金          否          否 否 備註  ⒈臺灣宜蘭地方檢察署111年度執字第1886號 ⒉編號35至71經本院以110年度訴字第89號、111年度訴字第103號判決合併定應執行有期徒刑4年2月確定   

編號  64 65 66 罪名  加重詐欺取財 加重詐欺取財 加重詐欺取財 宣告刑  有期徒刑1年 有期徒刑1年 有期徒刑1年 犯罪日期  108年12月2日 108年11月9日 108年11月10日 偵查（自訴）機關年度案號  臺灣宜蘭地方檢察署109年度偵字第2229號、111年度偵字第1566號   最後事實審 法院 臺灣宜蘭地方法院    案號 110年度訴字第89號、111年度訴字第103號    判決日期 111年4月20日   確定判決 法院 臺灣宜蘭地方法院    案號 110年度訴字第89號、111年度訴字第103號    確定日期 111年5月25日   可否易科罰金          否          否 否 備註  ⒈臺灣宜蘭地方檢察署111年度執字第1886號 ⒉編號35至71經本院以110年度訴字第89號、111年度訴字第103號判決合併定應執行有期徒刑4年2月確定   

編號  67 68 69 罪名  加重詐欺取財 加重詐欺取財 加重詐欺取財 宣告刑  有期徒刑1年 有期徒刑1年 有期徒刑1年 犯罪日期  108年11月11日 108年11月8日 108年11月10日 偵查（自訴）機關年度案號  臺灣宜蘭地方檢察署109年度偵字第2229號、111年度偵字第1566號   最後事實審 法院 臺灣宜蘭地方法院    案號 110年度訴字第89號、111年度訴字第103號    判決日期 111年4月20日   確定判決 法院 臺灣宜蘭地方法院    案號 110年度訴字第89號、111年度訴字第103號    確定日期 111年5月25日   可否易科罰金          否          否 否 備註  ⒈臺灣宜蘭地方檢察署111年度執字第1886號 ⒉編號35至71經本院以110年度訴字第89號、111年度訴字第103號判決合併定應執行有期徒刑4年2月確定   

編號  70 71 （以下空白） 罪名  加重詐欺取財 加重詐欺取財  宣告刑  有期徒刑1年1月 有期徒刑1年1月  犯罪日期  108年11月12日 108年11月13日  偵查（自訴）機關年度案號  臺灣宜蘭地方檢察署109年度偵字第2229號、111年度偵字第1566號   最後事實審 法院 臺灣宜蘭地方法院    案號 110年度訴字第89號、111年度訴字第103號    判決日期 111年4月20日   確定判決 法院 臺灣宜蘭地方法院    案號 110年度訴字第89號、111年度訴字第103號    確定日期 111年5月25日   可否易科罰金           否 否  備註  ⒈臺灣宜蘭地方檢察署111年度執字第1886號 ⒉編號35至71經本院以110年度訴字第89號、111年度訴字第103號判決合併定應執行有期徒刑4年2月確定